【裁判字號】    97,訴,3011
【裁判日期】    970930
【裁判案由】    毒品危害防制條例
【裁判全文】
臺灣板橋地方法院刑事判決              97年度訴字第3011號
公  訴  人  臺灣板橋地方法院檢察署檢察官
被      告  乙○○
                      市戶政事務所）
上列被告因毒品案件，經檢察官提起公訴（97年度毒偵字第3625
、3891號），本院以簡式審判程序審理，判決如下：
    主  文
乙○○犯如附表一所示之罪，均累犯，各處如附表一所示之宣告
刑暨從刑。應執行有期徒刑壹年；扣案如附表二甲１之物，沒收
之。
    事實及理由
一、本件係依刑事訴訟法第273 條之1 第1 項規定，以簡式審判
    程序審理判決，合先敘明。
二、本件犯罪事實、證據，均引用如附件起訴書之記載。
三、核被告乙○○所為，均係犯毒品危害防制條例第10條第1 項
    之罪，被告施用毒品前持有毒品之行為，為各該施用之高度
    行為所吸收，均不另論罪；所犯如上2 罪，犯意個別、行為
    互殊，要件亦異，為數罪，應予分論併罰。又被告有如起訴
    書所述前案，並經執行完畢，有本院97年9 月15日查析之臺
    灣高等法院被告前案紀錄表在卷可稽，其於有期徒刑執行完
    畢後之5 年以內，再故意犯本件有期徒刑以上之2 罪，均為
    累犯，應各依法加重其刑；爰審酌被告素行（詳參前述前案
    紀錄表）、動機、目的、施用毒品所生危害，以及犯罪後坦
    承犯行之態度，暨衡量施用毒品之性質，並連續犯廢除後關
    於施用毒品犯行刑罰裁量基礎衡平原則，以及犯罪後坦承犯
    行之態度等一切情狀，酌情寬容分別量處如附表所示之刑，
    並定其應執行之刑。扣案如附表二甲１之物，為被告所有，
    供犯罪所用之物，應依刑法第38條第1 項第2 款規定宣告沒
    收之；至扣案如附表二除甲１外之其餘之物，核均與本案論
    處如上之犯行間無涉，不生沒收與否之問題，附帶說明。
據上論斷，應依刑事訴訟法第273 條之1 第1 項、第299 條第1
項前段、第310 條之2 、第454 條，毒品危害防制條例第10條第
1 項，刑法第11條前段、第47條第1 項、第51條第5 款、第38條
第1 項第2 款，判決如主文。
本案經檢察官連思藩到庭執行職務。
中    華    民    國    97    年    9     月    30    日
                        刑事第5 庭法  官  黎錦福
上列正本證明與原本無異。
如不服本判決，應於判決送達後10日內敘明上訴理由，向本院提
出上訴狀（應附繕本），上訴於臺灣高等法院。
                                  書記官  蔡麗春
中    華    民    國    97    年    9     月    30    日
附錄本案論罪科刑法條全文：
毒品危害防制條例第10條
施用第一級毒品者，處6 月以上5 年以下有期徒刑。
施用第二級毒品者，處3 年以下有期徒刑。
附表一
┌──┬────────┬────────┬──────┬───────────┬────────┐
│編號│施用時間        │施用地點        │查獲時地    │罪名暨宣告刑          │沒收            │
├──┼────────┼────────┼──────┼───────────┼────────┤
│一  │97年4 月7 日15、│臺北縣板橋市四維│97年4 月8 日│施用第1 級毒品，累犯，│扣案之注射針筒1 │
│    │16時許。        │路139 號四維公園│日21時30分許│處有期徒刑柒月。      │支，沒收之（即附│
│    │                │廁所內。        │，在臺北縣板│                      │表二甲１）。    │
│    │                │                │橋市○○街13│                      │                │
│    │                │                │號地下室某網│                      │                │
│    │                │                │咖。        │                      │                │
├──┼────────┼────────┼──────┼───────────┼────────┤
│二  │97年4 月19日21時│臺北縣板橋市智樂│97年4 月19日│施用第1 級毒品，累犯，│無。            │
│    │許為警採尿回溯前│路附近玫瑰公園內│20時30分許，│處有期徒刑柒月。      │                │
│    │26小時內之某時。│（原起訴書記載為│在臺北縣板橋│                      │                │
│    │                │：不詳地點，茲更│市○○路附近│                      │                │
│    │                │正之）。        │玫瑰公園內。│                      │                │
├──┴────────┴────────┴──────┴───────────┴────────┤
│應執行刑：有期徒刑壹年。扣案之注射針筒壹支，沒收之。                                            │
└────────────────────────────────────────────────┘
附表二：
甲：
１、注射針筒1 支；
２、甲基安非他命1 包（毛重0.21 8公克，淨重0.018 公克，驗
    餘淨重0.0178公克）。
乙：
１、甲基安非他命1 包（毛重0.266 公克，淨重0.066 公克，驗
    餘淨重0.0658公克；
２、安非他命吸食器1 組。
.........................................................
附件：
臺灣板橋地方法院檢察署檢察官起訴書
                                    97年度毒偵字第3625號
                                                第3891號
    被      告  乙○○  男  39歲（民國○○年○月○○日生）
                        住臺北縣板橋市○○路6號
                          （臺北縣板橋市戶政事務所）
                        居臺北縣板橋市○○路4號2樓
                        國民身分證統一編號：Ｚ000000000號
上列被告因違反毒品危害防制條例案件，業經偵查終結，認應提
起公訴，茲將犯罪事實及證據並所犯法條分敘如下：
        犯罪事實
一、乙○○前因施用毒品案件，經臺灣板橋地方法院裁定令入勒
    戒處所觀察勒戒，認有繼續施用毒品傾向，再經同一法院裁
    定令入戒治處所施以強制戒治，而於民國93年1 月9 日執行
    完畢出所，並經同一法院於91年8 月9 日以92年度易字第25
    00號判決處有期徒刑4 月確定，並於93年5 月8 日執行完畢
    ；復因詐欺案件，經同一法院以95年簡字第1428號判決處有
    期徒刑3 月確定，甫於96年1 月4 日執行完畢。詎仍不知悔
    改，明知海洛因為毒品危害防制條例第2 條第2 項第1 款所
    規定之第一級毒品，依法不得施用、持有，竟基於施用海洛
    因之犯意，先後於(1)97年4 月7 日15、16時許，在臺北縣板
    橋市○○路139 號四維公園廁所內，以注射針筒施用海洛因
    ，嗣於翌（8） 日21時30分許，在臺北縣板橋市○○街13號
    地下室某網咖，為警查獲，當場扣得注射針筒1 支、甲基安
    非他命1 包（毛重0.21 8公克，淨重0.018 公克，驗餘淨重
    0.0178公克，所犯持有第二級毒品部分，另簽分偵辦）；(2)
    同年月19日21時為警採尿前回溯26小時內之某時，在不詳地
    點，施用海洛因，嗣於同年月19日20時30分許，在臺北縣板
    橋市○○路附近玫瑰公園廁所內，為警查獲，當場扣得甲基
    安非他命1 包（毛重0.266 公克，淨重0.066 公克，驗餘淨
    重0.0658公克，所犯持有第二級毒品部分，另簽分偵辦）、
    安非他命吸食器1 組，始悉上情。
二、案經臺北縣政府警察局海山分局報告偵辦。
        證據並所犯法條
一、證據清單及待證事實
 ┌──┬─────────┬───────────┐
 │編號│  證  據  名  稱  │  待  證  事  實      │
 ├──┼─────────┼───────────┤
 │ 1  │被告乙○○之供述。│1、於上開(1)(2)時、地， │
 │    │                  │   分別施用海洛因之事 │
 │    │                  │   實。               │
 │    │                  │2、於上開(1)(2)為警查獲 │
 │    │                  │   時、地，經警扣得上 │
 │    │                  │   開扣案物之事實。   │
 ├──┼─────────┼───────────┤
 │ 2  │臺北縣政府警察局海│被告於上開(1)(2)時、地，│
 │    │山分局毒品案件尿液│分別施用海洛因之事實。│
 │    │檢體編號及姓名對照│                      │
 │    │表、臺灣檢驗科技股│                      │
 │    │份有限公司之濫用藥│                      │
 │    │物檢驗報告各2份。 │                      │
 ├──┼─────────┼───────────┤
 │ 3  │臺北縣政府海山分局│被告於上開(1)(2)為警查獲│
 │    │扣押物品目錄表、照│時、地，經警扣得上開扣│
 │    │片9紙。           │案物之事實。          │
 ├──┼─────────┼───────────┤
 │ 4  │刑案資料查註表及全│1、被告曾因毒品案件， │
 │    │國施用毒品案件紀錄│   經強制戒治及起訴後 │
 │    │表各1份。         │   ，5年內再犯本件施用│
 │    │                  │   毒品犯行之事實。   │
 │    │                  │2、被告前曾受有期徒刑 │
 │    │                  │   宣告並執行完畢，5年│
 │    │                  │   內故意再犯本件有期 │
 │    │                  │   徒刑以上之罪，為累 │
 │    │                  │   犯之事實。         │
 └──┴─────────┴───────────┘
二、核被告所為，係犯毒品危害防制條例第10條第1 項之施用第
    一級毒品罪嫌。被告先後2 次分別施用海洛因之行為，犯意
    各別，行為互異，請予分論併罰。又被告有如犯罪事實欄所
    示之犯罪科刑紀錄，其於有期徒執行完畢後，5 年之內故意
    再犯本件有期徒刑以上之罪，為累犯，請依刑法第47條規定
    加重其刑。至扣案如事實攔所示之物，併請依法宣告沒收銷
    燬。
三、依毒品危害防制條例第23條第2 項前段、刑事訴訟法第251
    條第1 項提起公訴。
    此  致
臺灣板橋地方法院
中    華    民    國    97    年    6     月    30    日
                              檢察官 甲○○


司法院資訊處製作；財團法人民間司法改革基金會備份。
